臺灣臺北地方法院刑事判決　　　　　　 94年度交訴字第101號
公　訴　人　臺灣臺北地方法院檢察署檢察官
被　　　告　丙○○
　　　　　　　　　　　樓
上列被告因業務過失致死案件，經檢察官提起公訴（94年度偵字
第16891 號），嗣被告於本院準備程序進行中先就被訴事實為有
罪之陳述，經合議庭裁定改行簡式審判程序，本院判決如下：
    主  文
丙○○從事業務之人，因業務上之過失致人於死，處有期徒刑陸
月，如易科罰金，以參佰元折算壹日，緩刑肆年。
    事  實
一、丙○○受僱於大榮汽車貨運股份有限公司（以下簡稱「大榮
　　貨運公司」）駕駛營業半聯結車，係以駕駛為其業務之人。
　　其於民國94年8月12日21時50分許，駕駛車牌號碼HS-756 號
　　營業半聯結車，理應注意臺北縣新店市○○路○段117巷口設
    有禁行聯結車之標誌，且車輛行經設有閃光紅燈號誌之路口
    時，支線道車輛應讓幹道車先行，而依當時夜間有照明、路
    面無缺陷、無障礙物、閃光號誌正常之情形，亦無不能注意
    情事，竟仍駕駛車牌號碼HS-756號營業半聯結車，自臺北縣
    新店市○○路○段117巷11號駛出，欲自該巷右轉進入安和路
    2 段往新店方向行駛時，又未讓幹道車先行，貿然右轉，適
    有蔡丙丁（另為不起訴處分）駕駛車牌號碼F2-1735 號自用
    小貨車，沿同市○○路○ 段同方向行駛，因其酒後駕車，且
    血液酒精含量高達277.5MG/DL（換算呼氣酒精濃度約為1.38
    MG/L），致未能注意車前狀況，遂因閃避不及，其右前車頭
    撞及丙○○所駕駛之聯結車左側前車身，致蔡丙丁胸部鈍創
    骨折，因此胸腹腔內出血而死亡。丙○○於員警獲報前往處
    理時，並當場承認係上開聯結車駕駛而自首，進而接受本案
    裁判。
二、案經蔡丙丁之配偶甲○○告訴暨臺北縣政府警察局新店分局
    報告臺灣臺北地方法院檢察署檢察官偵查起訴。
    理  由
一、前揭業務過失致死之事實，業據被告丙○○於本院準備程序
    及審理中坦承不諱（見本院94年12月12日準備程序及審判筆
    錄），並經告訴人即被害人蔡丙丁之妻甲○○指述明確（見
    94年度偵字第17338號偵查卷第9、10頁），且有臺北縣政府
    警察局新店分局交通分隊道路道路交通事故現場圖、道路交
    通事故調查報告表（一）及（二）、車牌號碼HS-756號營業
    曳引車及F2-1735 號自用小貨車行照、道路交通故補充資料
    表、現場照片19張（見同上偵查卷第13、14至18、19、31至
    44頁）在卷可稽；而被害人蔡丙丁因本件車禍事故造成胸部
    鈍創骨折，導致胸腹腔內出血，因而於送到醫院前死亡，亦
    經臺灣臺北地方法院檢察署檢察事務官督同檢驗員相驗無訛
    ，並製有相驗筆錄、臺灣臺北地方法院檢察署驗斷書、相驗
    屍體證明書及相驗報告書（見94年度相字第601 號相驗卷第
    49、50、51、52至69頁）在卷足憑，以上足徵被告之上開自
    白與事實相符。
二、按汽車行駛至交岔路口，其行進、轉彎，應依左列規定：車
    輛行至無號誌或號誌故障而無交通警察指揮之交岔路口，支
    線道車應暫停讓幹線道車先行；駕駛人駕駛汽車，應遵守道
    路交通標誌、標線、號誌之指示，道路交通安全規則第102
    條第1項第2款、第90條前段分別定有明文。被告平日駕駛營
    業聯結車載送貨物，且領有聯結車駕駛執照，此有被告駕駛
    執照影本附卷可考（見同上偵查卷第17頁），自應注意上開
    安全規定；而本次車禍肇事當時之夜間有照明、路面無缺陷
    、無障礙物、閃光號誌正常等情，亦有上開車禍現場照片及
    道路交通事故調查報告表（一）可稽（見偵查卷第16頁），
    被告並非不能注意及此，竟疏於注意臺北縣新店市○○路○
    段117 巷口有禁行聯結車標誌及閃光紅燈號誌，仍駕駛車牌
    號碼HS-756號營業半聯結車，行經該巷口，且欲自該巷右轉
    進入安和路2 段往新店方向行駛時，又未讓幹道車先行，致
    同方向之被害人所駕駛之自用小貨車撞擊前開聯結車，造成
    被害人受到嚴重撞擊、擠壓而傷重不治死亡，自有過失。檢
    察官將本案卷證送請臺灣省臺北縣區車輛行車事故鑑定委員
    會鑑定結果，亦認定被告駕駛營半聯結車，行經閃光紅燈號
    誌路口，未讓幹道車先行，同為肇事原因，有該鑑定委員會
    94 年11月2日北縣鑑字第941437號鑑定意見書附卷可憑（見
    同上偵查卷第64至66頁）。被害人因本件事故造成如上所述
    之傷勢，因而於送到醫院前死亡，已如前述，是被告過失駕
    車肇事行為，與被害人之死亡結果間，亦有相當之因果關係
    。
三、次按汽車行駛時，駕駛人應注意車前狀況及兩車併行之間隔
    ，並隨時採取必要之安全措施；汽車駕駛人有左列情形之一
    者，不得駕車：飲用酒類或其他類似物後其吐氣所含酒精濃
    度超過每公升0.25毫克或血液中酒精濃度超過百分之0.05以
    上者。道路交通安全規則第94條第3項、第114條第1項第2款
    分別定有明文。查被害人駕駛飲用酒類後，血液酒精含量高
    達277.5MG/DL（換算呼氣酒精濃度約為1.38MG/L），此有財
    團法人天主教耕莘醫院生化檢驗報告1 份在卷可憑（見同上
    偵查卷第22頁），已達不能安全駕駛動力交通工具之程度，
    竟仍駕駛前開自用小貨車，且未能注意車前狀況，致撞擊同
    方向之被告所駕駛之前述半聯結車左側前車身而肇事，從而
    ，被害人上開違規行為亦同屬肇事因素，自有過失。上開鑑
    定意見書亦認被害人酒精濃度超過規定標準，且未注意車前
    狀況，同為肇事原因。然被害人對車禍之發生與有過失，僅
    屬量刑之參考及被告可否因此減免損害賠償額度，與被告過
    失犯行成立之要件無涉。本案事證明確，被告之過失犯行，
    可以認定，應依法論科。
四、查被告係大榮貨運公司所僱用之聯結車司機，為從事駕駛業
    務之人，業據被告供明在卷，其因業務上之過失致被害人死
    亡，核其所為係犯刑法第276條第2項之業務過失致死罪。被
    告於肇事後留在現場，並在未為任何有偵查犯罪職權之公務
    員發覺前，向到達事故現場處理員警坦承係其肇事，此有臺
    北縣政府警察局道路交通事故肇事人自首情形紀錄表（見偵
    查卷第21頁）在卷可查，是被告對於未被發覺之犯罪自首而
    接受裁判，應依刑法第62條前段之規定，減輕其刑。爰審酌
    被告係從事駕駛業務之人，其因上開過失而致被害人死亡，
    然被害人亦與有過失，且事後與被害人家屬達成和解，此有
    和解書1 紙在卷可參，復於犯後坦承犯行，及其品行、犯罪
    之動機、目的、手段、智識程度、犯罪所生之損害等一切情
    狀，量處如主文所示之刑，並諭知易科罰金之折算標準。又
    被告未曾受有期徒刑以上刑之宣告，此有臺灣高等法院被告
    前案紀錄表在卷可稽，其經此次起訴審判後，當能知所警惕
    ，而無再犯之虞，本院因認所宣告之刑，以暫不執行為適當
    ，爰宣告緩刑四年，以啟自新。
據上論斷，應依刑事訴訟法第273條之1 第1項、第299條第1項前
段，刑法第276條第2項、第62條前段、第41條第1 項前段、第74
條第1款，罰金罰鍰提高標準條例第1 條前段、第2條，判決如主
文。
本案經檢察官乙○○到庭執行職務。
中　　華　　民　　國　　94　　年　　12　　月　　26　　日
                  刑事第五庭法　官　賴秀蘭
以上正本證明與原本無異。
如不服本判決應於送達後10日內向本院提出上訴狀。
　　                        書記官　陳惠娟
中　　華　　民　　國　　94　　年　　12　　月　　30　　日
附錄：本案論罪科刑法條全文
刑法第276條：
因過失致人於死者，處 2 年以下有期徒刑、拘役或 2 千元以下
罰金。
從事業務之人，因業務上之過失犯前項之罪者，處 5 年以下有期
徒刑或拘役，得併科3千元以下罰金。
